---
title: "Proyecto 1"
output: github_document
---
## Hecho por Josefa Navarro Cofré
```{r setup, include=FALSE}
knitr::opts_chunk$set(echo = TRUE)

```
## Cargando datos
```{r}
setwd("/Users/jo/Documents/Minería de datos")
sanguchez <- read.csv("sanguchez.csv", sep=";")
```
## Subiendo librerias
Se usara la función summary() para ver cual es la nota minima y maxima  y la clase de datos con las que estamos trabajando
```{r}
library(quanteda)
library(dplyr)
library(tidyverse)
library(utf8)
library(ggplot2)

summary(sanguchez) 
```
## Borrando columnas que no aportan al análisis
```{r}
sang <- sanguchez[,!(colnames(sanguchez) %in% c("url", "Local","Direccion", "texto"))]
```
## Ordenando las notas de mayor a menor
```{r}
sang_notas <- sang[order(sang$nota, decreasing = TRUE),]
```
## Pasando texto a minuscula
```{r}
sang_notas$Ingredientes <- char_tolower(sang_notas$Ingredientes)
```
## Sacando aquellos precios que no sean chilenos
Se asume que el restaurant se abrirá en Chile, es decir, competirá en el mercado chileno. Por lo que los precios de otros países no nos interesan
```{r}
sang_notas$Precio <- as.numeric(gsub("[$.aprox]","",sang_notas$Precio))
sang_notas <- na.omit(sang_notas)
```
## Realizando variables de notas de interes

Se asume que una buena calificacion son aquellas notas  5, ya que estamos buscando excelencia. Una mala calificacion son 1 y 2. Nota 3 y 4 es neutral y no es de nuestro interes
```{r}
Notas_altas <-  filter(sang_notas, nota ==5)
Notas_bajas <- filter(sang_notas, nota <=2)
```

## Buscando correlacion entre precion y nota
```{r}
#Para ver correlacion de notas con precios
ComparaPrecio_table <- NULL
correl <- c("Correlacion",cor(x=sang_notas$Precio,
    y=sang_notas$nota))

Prom_precioNaltas <- c("Promedio precios Notas altas", mean(Notas_altas$Precio))
ComparaPrecio_table <- rbind(ComparaPrecio_table , Prom_precioNaltas)
Max_PrecioNaltas <- c("Max Precio Notas altas", max(Notas_altas$Precio))
ComparaPrecio_table <- rbind(ComparaPrecio_table , Max_PrecioNaltas)
Min_PrecioNaltas <- c("Min Precio Notas altas", min(Notas_altas$Precio))
ComparaPrecio_table <- rbind(ComparaPrecio_table , Min_PrecioNaltas)

Prom_precioNbajas <- c("Promedio precios Notas bajas", mean(Notas_bajas$Precio))
ComparaPrecio_table <- rbind(ComparaPrecio_table , Prom_precioNbajas)
Max_PrecioNbajas <- c("Max Precio Notas bajas", max(Notas_bajas$Precio))
ComparaPrecio_table <- rbind(ComparaPrecio_table , Max_PrecioNbajas)
Min_PrecioNbajas <- c("Min Precio Notas bajas", min(Notas_bajas$Precio))
ComparaPrecio_table <- rbind(ComparaPrecio_table , Min_PrecioNbajas)
ComparaPrecio_table <- rbind(ComparaPrecio_table , correl)
ComparaPrecio_table
```
De acuerdo al calculo de estadistica, No se logra apreciar una correlacion entre precios y notas (R ≈ 0). Por lo que, no se considerará la variable de precio en nuestro análisis
Debido a que estamos buscando los mejores ingredientes, sin  catalogar el precio. Esto no quiere decir que un sandwich que este bien evaluado y se le modifica el precio, tendrá la misma calificación.

## Borrando precios de los datos de Notas altas y bajas
```{r}
Notas_altas <- Notas_altas[,!(colnames(Notas_altas)%in% c("Precio"))]
Notas_bajas <- Notas_bajas[,!(colnames(Notas_bajas)%in% c("Precio"))]
```
## Concluyendo
Cualquier conjunto de ingredientes que se encuentre en Notas_altas será considerado una buena calificacion. Cabe destacar que si no se respeta el conjunto de ingredientes para cada sandwich puede verse afectada la calificación.
```{r}

Notas_altas <- Notas_altas[,!(colnames(Notas_altas)%in% c("nota"))]
Notas_altas
```



